【裁判字號】    97,審訴,1144
【裁判日期】    971125
【裁判案由】    清償借款
【裁判全文】
臺灣臺北地方法院民事判決            97年度審訴字第1144號
原      告  台北富邦商業銀行股份有限公司
法定代理人  乙○○
訴訟代理人  丙○○
被      告  甲○○
訴訟代理人  陳家妤
上列當事人間請求清償借款事件，本院於中華民國97年11月18日
言詞辯論終結，判決如下：
    主  文
被告應給付原告新臺幣伍拾萬零壹佰伍拾捌元及自民國九十七
年七月二日起至清償日止，按週年利率百分之九點九計算之利息
，並自民國九十七年八月三日起至清償日止，其逾期清償在六個
月以內者，按上開利率百分之十，超過六個月者，按上開利率百
分之二十計算之違約金。
訴訟費用新臺幣伍仟捌佰肆拾元由被告負擔。
    事實及理由
一、原告起訴主張：富邦商業銀行股份有限公司（下稱富邦銀行
    ）於民國94年1月1日與台北銀行股份有限公司（下稱台北銀
    行）合併，富邦銀行為消滅公司，其權利義務依法由存續之
    台北銀行概括承受，台北銀行並同時更名為原告現名。被告
    於93年12月17日與富邦銀行簽訂貸款契約書，借款新臺幣（
    下同）74萬元，約定借款期間自93年12月17日起至100年12
    月17日止，利息按富邦銀行信貸指標利率加碼年率8.4%機動
    計算計付，嗣隨富邦銀行信貸指標利率變動而調整（目前為
    週年利率9.9%），自93年12月起，以每1個月為1期，共分84
    期，按期於當月17日定額攤還本息，其逾期在6個月以內者
    ，按上開利率10%，逾期超過6個月以上者，按上開利率20%
    計付違約金，逾期不履行者，喪失期限利益，全部借款應視
    為到期，詎被告僅繳付本息至97年7月1日止，即未再依約清
    償，依上開約定，本件借款應視為全部到期，尚結欠本金53
    0,158元，迭經催討無效，為此提起本件訴訟等情。並聲明
    ：如主文第1項所示。
二、被告則以：對原告主張借款之事實不爭執，惟利息及違約金
    過高，請原告提出帳務明細等語，資為抗辯。並聲明：原告
    之訴駁回。
三、本件原告主張之事實，已據其提出貸款契約書、放款帳卡、
    放款利率查詢等件為證，核屬相符，被告就原告主張借款之
    事實亦不爭執，堪信為真。被告雖抗辯利息與違約金過高，
    惟原告係依兩造契約請求利息及違約金，且所請求之利息係
    按年息9.9%計算，另逾期在6個月以內者，按上開利率10%，
    逾期超過6個月以上者，按上開利率20%計算違約金，亦未逾
    民法第205條之規定，被告所辯要非可採。
四、從而，原告依消費借貸之法律關係請求被告給付如主文第1
    項所示之本金、利息及違約金，為有理由，應予准許。
據上論結，本件原告之訴為有理由，依民事訴訟法第78條、第87
條第1項，判決如主文。
中    華    民    國    97    年    11    月    25    日
                  民事第六庭    法  官  劉又菁
以上為正本係照原本作成。
如對本判決上訴，須於判決送達後20日內向本院提出上訴狀。
中    華    民    國    97    年    11    月    25    日
                                書記官  潘惠梅


司法院資訊處製作；財團法人民間司法改革基金會備份。
